福建金門地方法院民事簡易判決
110年度城簡字第32號
原      告  統精股份有限公司

法定代理人  吳輝振  
訴訟代理人  彭志傑律師
被      告  吉茂通運股份有限公司

法定代理人  莊振源  

訴訟代理人  吳奎新律師
被      告  友隆營造有限公司

法定代理人  黃孆璇  
上列當事人間110年度城簡字第32號清償債務事件，原告與被告
吉茂通運股份有限公司之訴訟於中華民國110年8月24日言詞辯論
終結，原告與被告友隆營造有限公司之訴訟於中華民國110年9月
15日言詞辯論終結，本院判決如下：
    主      文
被告友隆營造有限公司應給付原告新臺幣134,317元，及自民國1
10年9月7日起至清償日止，按週年利率5％計算之利息。
原告其餘之訴駁回。
訴訟費用由被告友隆營造有限公司負擔新臺幣1,440元，餘由原
告負擔。
本判決第一項得假執行；但被告友隆營造有限公司如以新臺幣13
4,317元為原告預供擔保後，得免為假執行。
原告其餘假執行之聲請駁回。
    事實及理由
一、本件被告友隆營造有限公司(下稱友隆公司)經合法通知，未
    於言詞辯論期日到場，查無民事訴訟法第386條所列各款情
    事，爰依原告之聲請，由其一造辯論而為判決。
二、原告主張：兩造間成立簽帳契約，原告同意被告2人於原告
    經營之金門加油站、沙美加油站簽帳消費，截至目前，被告
    吉茂通運股份有限公司(下稱吉茂公司)與友隆公司分別尚有
    簽帳消費款新臺幣(下同)200,525元、134,317元未給付給原
    告，爰依兩造間成立之簽帳消費法律關係，起訴請求被告2
    人給付剩餘之簽帳消費款等語，並聲明：㈠吉茂公司應給付
    原告200,525元，及自起訴狀繕本送達翌日起算至清償日止
    ，按週年利率5％計算之利息；㈡友隆公司應給付原告134,317
     元，及自起訴狀繕本送達翌日起算至清償日止，按週年利
    率5％計算之利息。㈢願供擔保，請准宣告得假執行。
三、被告則以：
　㈠吉茂公司：其未與原告簽立簽帳消費契約，也未至原告所經
    營之加油站消費，否認有簽帳消費之事實，且原告所提簽帳
    單上，簽名者也非吉茂公司之法定代理人或吉茂公司之員工
    ，非吉茂公司所簽立，原告不得以之向吉茂公司請款。再本
    件加油款項屬商人供給之商品消費，其時效為民法第127條
    第8項所規定之2年，而原告所提之簽帳消費單據為民國106
    年開立，但遲至110年間始提起本件訴訟，本件請求權已罹
    於消滅時效等語，並聲明：㈠原告之訴駁回；㈡如受不利判決
    ，願供擔保，請准宣告免為假執行。
　㈡友隆公司未於言詞辯論期日到場，亦未提出任何書狀以為答
    辯。
四、本院之判斷：
　㈠原告對吉茂公司之請求無理由，應予駁回：
　⒈商人、製造人、手工業人所供給之商品及產物之代價請求
    權，因2年間不行使而消滅，民法第127條第8款定有明文。
    所謂商人、製造人、手工業人所供給之商品及產物之代價，
    係指商人就其所供給之商品及製造人、手工業人就其所供給
    之產物之代價而言，蓋此項代價債權多發生於日常頻繁之交
    易，故賦與較短之時效期間以促從速確定（最高法院39年台
    上字第1155號判例要旨參照）。又消滅時效，自請求權可行
    使時起算，民法第128 條前段定有明文；所謂請求權可行使
    時，乃指權利人得行使請求權之狀態而言。至於義務人實際
    上能否為給付，則非所問（最高法院63年台上字第1885號判
    例要旨參照）。　
　⒉原告主張其與吉茂公司間存在簽帳消費契約，為吉茂公司否
    認，而原告所提出之簽帳消費單據中，「客戶：吉茂公司」
    之部分，為以電腦打字並與其他內容一同列印於單據上，應
    係簽帳消費單據製作者即原告之員工所繕打，而從客戶簽名
    之部分，也無從認定此等客戶簽名者確為吉茂公司之員工或
    者代表人，加上別無其他證據足以佐證此等單據確為吉茂公
    司至原告處所簽帳消費所生，原告此部分主張自無從憑採。
　⒊況縱認上開單據確為吉茂公司員工至原告處所簽帳消費所生
    ，但此為吉茂公司至原告處加油所生之債務，原告為加油站
    經營者，屬於商人，而此等加油所生之債務，則為原告供給
    商品之債務，依照民法第127條第8項，屬於短期消滅時效。
    再原告所提出之吉茂公司單據，消費時間均在106年間，原
    告又陳稱該簽帳消費契約係2個月結清一次(見本院卷第49頁
    )，前開款項至多於107年間即應屆清償期限，而原告於110
    年1月4日方提起本件訴訟，此有原告起訴狀第1頁右上角收
    狀章在卷可參(見本院卷第11頁)，原告對於吉茂公司之簽帳
    消費契約請求權自已罹於時效，而原告也未提出其他證據證
    明本件有何時效中斷事由，原告自無從再對吉茂公司依照簽
    帳消費契約為請求。
　⒋從而，本件原告對於吉茂公司之請求部分，因無從證明簽帳
    消費者確為吉茂公司，且此部分請求已罹於時效，原告此部
    分請求自於法無據，應予駁回。
　㈡原告對友隆公司之請求有理由，應予准許：
　⒈原告主張之此部份事實，業據其提出簽帳消費單據影本29張
    為證(見本院110年度城司簡調字第1號卷第27頁至第34頁) 
    ，本院依上開證據所載消費數額、日期、消費客戶等事項為
    調查之結果，核與原告所述之事實相符。且本件載有原告主
    張之起訴狀繕本，已合法送達於被告，並經本院通知及到場
    為言詞辯論，有送達證書附卷可佐(見本院卷第53頁)，則被
    告已於相當時期受合法通知，未於言詞辯論期日到場，亦未
    提出任何書狀為爭執，依民事訴訟法436條第2項準用第280 
    條第3項前段規定，視同自認，故原告前揭主張堪信為真實
    。從而，原告本於簽帳消費契約之法律關係，請求友隆公司
    給付134,317元，為有理由，應予准許。
　⒉又本件友隆公司經原告請求給付上開金額而未為給付，原告
    自得依法請求加付法定遲延利息。本件起訴狀繕本於110年8
    月27日寄存於友隆公司法定代理人住所，於同年9月6日生送
    達效力，此有送達證書在卷可參(見本院卷第53頁) ，原告
    請求被告自110年9月7日起至清償日止，依週年利率5％計算
    之利息，即屬合法。
五、綜上所述，原告依照簽帳消費契約，請求友隆公司給付134,
    317元，及自110年9月7日起至清償日止，依週年利率5％計算
    之利息為有理由，應予准許。原告對吉茂公司之請求為無理
    由，應予駁回。
六、本件原告勝訴部分，係就民事訴訟法第427 條訴訟適用簡易
    程序所為被告敗訴之判決，依同法第389 條第1 項第5 款規
    定，應依職權宣告假執行，並依同法第392 條第2 項、第3 
    項規定，依職權宣告友隆公司如預供擔保後，得免為假執行
    。原告敗訴部分，假執行之聲請失所附麗，應併予駁回之。
七、本件事證已明，兩造其餘攻防方法及所提出之證據，經本院
    審酌後，核與判決結論不生影響，爰不逐一論述，附此敘明
    。
八、訴訟費用負擔之依據：民事訴訟法第79條、第85條第1項但
    書。 
中    華    民    國   110    年    9     月    29    日
                  民事第二庭    法  官  蔡旻穎
以上正本係照原本作成。
如對本判決上訴，須於判決送達後20日內向本院提出上訴狀（須
附繕本）。如委任律師提起上訴者，應一併繳納上訴審裁判費。
中    華    民    國   110    年    9     月    29    日
                                書記官  黃紹洧